臺灣桃園地方法院刑事判決　　　　　　　 96年度易字第155號
公　訴　人　臺灣桃園地方法院檢察署檢察官
被　　　告　甲○○
　　　　　　丙○○
上列被等告因竊盜等案件，經檢察官提起公訴（95年度偵字第24
277號），本院判決如下：
    主  文
甲○○竊盜，處有期徒刑捌月，減為有期徒刑肆月，如易科罰金
，以新臺幣貳仟元折算壹日。
丙○○故買贓物，處有期徒刑壹年貳月，減為有期徒刑柒月。
    事  實
一、甲○○於民國95年10月28日下午3 時許，與許世源一同至桃
    園縣桃園市○○○路○ 段821 號，向在該址經營檳榔攤之丙○○借用懸掛0170- KT號車牌之自用小貨車（引擎號碼為C1
    2SP01020A 號），由許世源駕駛該車搭載甲○○前往桃園縣
    桃園市○○路20號遠東百貨公司地下2 樓停車場，嗣甲○○
    委託許世源至該百貨公司2 樓某專櫃櫃位替其拿取女友之飾
    品，並委請許世源前往桃園市○○路上之NOVA電子專賣店代
    其購買MP3 音樂隨身聽，甲○○則留在該百貨公司地下2 樓
    停車場等候，俟當日下午4 時10分許，甲○○見車號8901-E
    B 號自用小貨車之駕駛乙○○離開時未將車門上鎖，認有機
    可乘，竟意圖為自己不法之所有，徒手竊取置放於該貨車上
    之PUMA廠牌鞋品1 箱、女用上衣2 箱、男士西褲1 箱及男用
    上衣1 箱等物，得手後獨自將該等物品搬至其向丙○○借用
    之小貨車上，並以帆布蓋妥，待不知情之許世源返回後，乃
    由許世源駕駛原車搭載甲○○離開，一同返回上址丙○○經
    營之檳榔攤。而甲○○除將上揭竊得物品留下PUMA廠牌球鞋
    2 雙供己使用外，並將其自遠東百貨公司竊得上開物品之情
    事告知丙○○，詎丙○○竟基於故買贓物之犯意，向甲○○
    表示其有辦法銷贓，而以新臺幣一萬二千元之代價向甲○○
    購買所竊得之上開贓物。嗣因乙○○於當日下午4 時40分送
    貨完畢見車上財物遭竊而報警處理，經警方調閱現場監視錄
    影畫面，查知懸掛0170-KT 號車牌之自用小貨車為可疑車輛
    ，始循線查悉上情。
二、案經乙○○訴由桃園縣政府警察局桃園分局報請臺灣桃園地
    方法院檢察署檢察官偵查起訴。
    理  由
一、按被告以外之人於審判外之陳述，雖不符前四條之規定，而
    經當事人於審判程序同意作為證據，法院審酌該言詞陳述或
    書面陳述作成時之情況，認為適當者，亦得為證據，刑事訴
    訟法第159 條之5 第1 項定有明文。查被告甲○○於本院行
    準備程序時當庭同意將證人乙○○於警詢時之言詞陳述作為
    證據，有準備程序筆錄1 份在卷可考，且本院審酌該陳述做
    成時並無證明力明顯過低或證據係違法取得等情況，認上開
    警詢筆錄有證據能力，合先敘明。
二、上開事實業據被告甲○○坦承不諱，並經證人乙○○於警詢
    中證述綦詳，且有乙○○出具之贓物領據、乙○○提出之送
    貨單、出貨單、監視器翻拍照片、0170-KT 號貨車照片、球
    鞋照片等物件附卷可考，足徵被告甲○○之自白與事實相符
    。
三、訊據被告丙○○矢口否認有故買贓物之犯行，辯稱：其未曾
    將貨車借給甲○○，亦未曾向甲○○收取任何物品云云。經
    查，被告丙○○故買贓物之犯行，業據證人甲○○於檢察官
    訊問及本院審理時具結證述綦詳，且參酌證人許世源於檢察
    官訊問時具結證稱：當時我有看到甲○○搬東西到檳榔攤，
    外觀上有鞋盒等語（見偵卷第78頁），益徵甲○○所稱其將
    所竊得之贓物賣給丙○○，並將贓物搬入丙○○經營之檳榔
    攤內之情節確屬事實。再者，被告丙○○既供承其與甲○○
    並無債務糾紛，亦無任何夙怨仇隙，甲○○實無惡意誣指被
    告丙○○犯罪之必要，且被告丙○○若非向甲○○故買贓物
    之人，則甲○○具結後證稱被告丙○○確係向其購買贓物之
    人，將使甲○○另觸犯偽證罪，其刑度又較甲○○原所犯之
    竊盜罪為重，衡情甲○○更不至於為此損人不利己之愚行，
    是甲○○所述情節當非虛構之詞，堪認屬實。
四、綜上所述，被告甲○○之自白堪信屬實，被告丙○○所辯顯
    屬卸責之飾詞，不足採信，本件事證已經明確，被告二人之
    犯行均堪認定，應依法論科。
五、核被告甲○○所為，係犯刑法第320 條第1 項之竊盜罪，被
    告丙○○所為，係犯刑法第349 條第2 項之故買贓物罪。爰
    審酌被告甲○○並無犯罪前科（見卷附臺灣高等法院被告前
    案紀錄表），惟所竊得財物之價值頗高，並已將贓物出售致
    未能追回，其犯罪所生之損害非輕，然其犯後已坦承犯行，
    態度尚佳，而被告丙○○前已有贓物罪之犯罪前科，經法院
    給予緩刑之寬典，此有臺灣高等法院被告前案紀錄表1 份存
    卷為憑，詎仍未知警惕，於緩刑期內再犯本件故買贓物罪，
    惡性非輕，且在證據確鑿之情形下，仍未能坦認犯行，顯見
    其全無悔悟之心，犯後態度惡劣等一切情狀，各量處如主文
    所示之刑。又中華民國九十六年罪犯減刑條例已於96年7 月
    16日實施，爰併依該條例第2 條第1 項第3 款之規定各減被
    告二人之刑期二分之一，且依該條例第9 條、刑法第41條第
    1 項前段之規定，就被告甲○○減得之刑期部分諭知易科罰
    金之折算標準。
據上論斷，應依刑事訴訟法第299 條第1 項前段，刑法第320 條
第1 項、第349 條第2 項、第41條第1 項前段，中華民國九十六
年罪犯減刑條例第2 條第1 項第3 款、第7 條、第9 條，判決如
主文。
本案經檢察官許曉微到庭執行職務。
中　　華　　民　　國　　96　　年　　8 　　月　　8 　　日
            刑事第十一庭    審判長法  官  蔡榮澤
                                  法  官  紀凱峰
                                  法  官  魏于傑
上正本證明與原本無異。
如不服本判決，得於收受判決正本後１０日內，向本院提出上訴
狀。
                                  書記官  林怡君
中　　華　　民　　國　　96　　年　　8 　　月　　13　　日
本案論罪科刑主要法條：
中華民國刑法第320條
（普通竊盜罪、竊佔罪）
意圖為自己或第三人不法之所有，而竊取他人之動產者，為竊盜
罪，處 5 年以下有期徒刑、拘役或 5 百元以下罰金。
中華民國刑法第349條
（普通贓物罪）
搬運、寄藏、故買贓物或為牙保者，處 5 年以下有期徒刑、拘役
或科或併科 1 千元以下罰金。
